臺灣彰化地方法院交通事件裁定　　　　96年度交聲字第1162號
移送機關即
原處分機關　交通部公路總局臺中區監理所彰化監理站
異　議　人
即受處分人　甲○○
　　　　（原名張俐萍）
上列受處分人因違反道路交通管理處罰條例案件，對於交通部公
路總局臺中區監理所彰化監理站中華民國九十六年十一月三十日
所為之處分（彰監四字第裁六四—Ｚ七Ｃ００五三六八號裁決書
）聲明異議，本院裁定如下：
    主  文
異議駁回。
    理  由
一、原處分機關交通部公路總局臺中區監理所彰化監理站意旨以
    ：異議人即受處分人甲○○（下稱異議人）駕駛車牌號碼一
    ０二一－ＨＷ號自用一般小客車，於民國九十六年十一月十
    九日十二時三十分許，在國道三號南下二三九點五公里處，
    因有「汽車行駛高速公路速度超過規定最高速限（未滿二十
    公里）」、「駕駛執照業經註銷仍駕駛小型車」之違規行為
    ，為警掣單舉發。嗣經審認結果，以其違反道路交通管理處
    罰條例第二十一條第一項第四款、第三十三條第一項第一款
    及第六十三條規定，合計裁處新臺幣（下同）一萬二千元、
    記違規點數一點，並扣繳駕照。
二、本件聲明異議意旨略以：因本人沒有住戶籍地，一直未收到
    紅單才未繳，直到本月十九日超速取締時才知情，懇請裁定
    撤銷註銷駕照並還原云云。
三、按汽車駕駛人，駕駛執照業經吊銷、註銷仍駕駛小型車者，
    處六千元以上一萬二千元以下罰鍰，並當場禁止其駕駛及扣
    繳其駕駛執照，道路交通管理處罰條例第二十一條第一項第
    四款及第四項定有明文。次按處理違反道路交通管理事件，
    有關文書送達之程序，依行政程序法之規定。送達，於應受
    送達人之住居所、事務所或營業所為之。於應送達處所不獲
    會晤應受送達人時，得將文書付與有辨別事理能力之同居人
    、受僱人或應送達處所之接收郵件人員。送達，不能依前二
    條規定為之者，得將文書寄存送達地之地方自治或警察機關
    ，並作送達通知書二份，一份黏貼於應受送達人住居所、事
    務所、營業所或其就業處所門首，另一份交由鄰居轉交或置
    於該送達處所信箱或其他適當位置，以為送達。前項情形，
    由郵政機關為送達者，得將文書寄存於送達地之郵政機關。
    寄存機關自收受寄存文書之日起，應保存三個月。法院受理
    有關交通事件，準用刑事訴訟法之規定。違反道路交通管理
    事件統一裁罰基準及處理細則第五條、行政程序法第七十二
    條第至第七十四條亦分別載有明文。
四、經查：
  (一)異議人前遭逕行註銷駕駛執照之理由，乃因其駕駛車牌號碼
    一０二一－ＨＷ號自用一般小客車，於九十三年五月八日十
    九時四十四分許，在臺中市○○路口，因「併排停車」違規
    遭警掣單舉發。嗣異議人因未依規定繳納罰鍰，再由原處機
    關開立彰監四字第裁六四－Ｇ四Ｆ０二０一九九號裁決書，
    命其應於九十五年二月十七日前繳納一千二百元之罰鍰，逾
    期不繳納者，則自九十五年二月十八日起易處吊扣駕駛執照
    二個月，並限於九十五年三月四日前繳送駕駛執照，逾期不
    繳送者，則自九十五年三月五日起易處吊銷，並逕行註銷駕
    駛執照，一年內不得重新考領駕駛執照，該裁決書業於九十
    五年一月二十四日交由郵政機關送達至異議人位於「彰化縣
    員林鎮○○路○段二八二巷二十號」住所後，因未獲會晤應
    受送達人本人，亦無受領文書之同居人、受僱人或應受送達
    處分接收郵件人員，已將該送達文書自同日起寄存轄內之員
    林郵局等情，此有原處分機關之送達證書影本一份附卷得憑
    ，堪認本件裁決書已符合行政程序法第七十四條等規定，為
    寄存送達而發生送達效力，且異議人亦未於接到該裁決書之
    翌日起二十日內，向本院聲明異議。
  (二)又裁決所註銷異議人汽車駕駛執照之處分，係依已確定之裁
    決書處罰主文及道路交通管理處罰條例第六十五條第一項第
    一款規定為執行，處罰機關毋庸另就註銷汽車駕駛執照之執
    行行為再行製作裁決書並為通知送達，異議人抗辯不知汽車
    駕駛執照遭註銷乙節，自不足為有利異議人之認定。另參以
    人民違反法律義務，應受行政罰之行為，無論係出於故意或
    過失均得予處罰。異議人對於本件駕駛車牌號碼一０二一－
    ＨＷ號自用一般小客車，於民國九十六年十一月十九日十二
    時三十分，在國道三號南下二三九點五公里處，為警舉發有
    「汽車行駛高速公路速度超過規定最高速限（未滿二十公里
    ）」之違規事實，既為異議人所不爭執，且其汽車駕駛執照
    亦業於九十五年三月五日經註銷，原先領得之汽車駕駛執照
    已失效力，在尚未依法再領得汽車駕駛執照前，屬於未領有
    汽車駕駛執照狀態，故其於汽車駕駛執照經註銷後，復駕駛
    自小客車之行為，違反道路交通管理處罰條例第二十一條第
    一項第四款「駕駛執照業經吊銷、註銷仍駕駛小型車」之規
    定，已甚明確。
  (三)綜上，異議人對於前次違規事件，既未依裁決內容遵期繳納
    罰鍰，原處分機關依法註銷駕駛執照，即屬有據。從而，原
    處分機關以異議人在駕駛執照逕行註銷後無照期間駕車為由
    ，依道路交通管理處罰條例第二十一條第一項第四款規定裁
    處罰鍰九千元，併與異議人違規超速部分合計裁罰共一萬二
    千元，並記違規點數一點，扣繳駕照，核無不當，本件異議
    為無理由，應予駁回。
五、據上論斷，應依道路交通管理處罰條例第八十七條第二項、
    道路交通案件處理辦法第十九條，裁定如主文。
中　　華　　民　　國　　96　　年　　12　　月　　31　　日
                  交通法庭　  法  官  周莉菁
以上正本證明與原本無異。
如不服本裁定，應於送達後五日內，向本院提出抗告狀（須附繕
本）。
中　　華　　民　　國　　97　　年　 　1　　月　　 7　　日
                              書記官  黃當易
